最高法院刑事判決　　　　　　一○○年度台上字第五五一三號
上　訴　人　粘啟源
上列上訴人因違反毒品危害防制條例等罪案件，不服台灣高等法
院高雄分院中華民國一○○年七月十八日第二審判決（一○○年
度上訴字第四四七號，起訴案號：台灣高雄地方法院檢察署九十
九年度偵字第二五六九四號），提起上訴，本院判決如下：
    主  文
上訴駁回。
    理  由
按刑事訴訟法第三百七十七條規定，上訴於第三審法院，非以判
決違背法令為理由，不得為之。是提起第三審上訴，應以原判決
違背法令為理由，係屬法定要件。如果上訴理由書狀並未依據卷
內訴訟資料，具體指摘原判決不適用何種法則或如何適用不當，
或所指摘原判決違法情事，顯與法律規定得為第三審上訴理由之
違法情形，不相適合時，均應認其上訴為違背法律上之程式，予
以駁回。本件原判決撤銷第一審不當之判決，改判論處上訴人粘
啟源販賣第二級毒品二罪、販賣第二級毒品未遂（均處有期徒刑
），及依想像競合犯關係，從一重論處其犯非法持有可發射子彈
具殺傷力之槍枝罪（皆累犯）各罪刑。已詳敘認定犯罪事實之依
據及憑以認定之理由。並對如何認定：上訴人於民國九十九年八
月二十四日販賣第二級毒品甲基安非他命予鄧惠文之行為係未遂
，已依據卷內資料予以說明。從形式上觀察，原判決並無任何違
背法令之處。查上訴人在原審並未聲請向台灣高雄地方法院檢察
署函查上訴人有無供出綽號大胖仔之姓名年籍，以及毒品來自其
人，原審未予調查，要難謂有應於審判期日調查之證據未予調查
之違法。而關於刑之量定，屬法院職權裁量之事項。原判決以上
訴人之責任為基礎，審酌刑法第五十七條各款所列事項等一切情
狀，量處如原判決主文第二項所示之刑，已於理由內詳細論述，
既未逾法定刑度，亦無失出或失入之情形，尤無違法可言。又原
判決以扣案之槍枝經內政部警政署刑事警察局（下稱刑事警察局
）鑑定結果，認係改造手槍，由仿BERETTA廠M9型半自動手槍改
製之槍枝，換裝土造金屬槍管而成，擊發功能正常，可供擊發適
用子彈使用，認具殺傷力等情，已詳加審酌論敘。而關於非制式
槍枝殺傷力之鑑定，刑事警察局已考量鑑定之正確性與公正性，
參酌國內、外相關鑑定方法與技術，秉持專業、科學、正確及安
全等原則，採行專業領域內共同認可與符合普遍接受原則之鑑定
方法與程序即性能檢驗法。如性能檢驗法鑑定後，發現槍枝材質
或性能上具有相當之瑕疵，足以影響殺傷力之判斷，並有適用之
子彈時，始再以動能測試法鑑定。原判決業已說明刑事警察局所
使用之鑑定方法，經核並無不妥。上訴意旨泛稱該槍是否經過試
射，而得以認定具有殺傷力，尚有未明云云，係任持己見指摘，
亦難執為第三審上訴之適法理由。上訴意旨未依據卷證資料，具
體指摘原判決如何違背法令，置原判決之論敘於不顧，徒為事實
上之爭辯，並對原審採證認事及其他自由裁量職權行使，任意指
摘，難謂已符合首揭法定上訴要件。其上訴違背法律上之程式，
應予駁回。
據上論結，應依刑事訴訟法第三百九十五條前段，判決如主文。
中    華    民    國  一○○  年    十    月    六    日
                      最高法院刑事第十庭
                          審判長法官  陳  世  淙  
                                法官  陳  東  誥  
                                法官  何  菁  莪  
                                法官  施  俊  堯  
                                法官  洪  曉  能  
本件正本證明與原本無異
                                      書  記  官  
中    華    民    國  一○○  年    十    月   十一   日
                                                      ｍ